【裁判字號】    99,審易,4874
【裁判日期】    991202
【裁判案由】    竊盜
【裁判全文】
臺灣高雄地方法院刑事判決            99年度審易字第4874號
公  訴  人  臺灣高雄地方法院檢察署檢察官
被      告  呂榮得
上列被告因竊盜案件，經檢察官提起公訴（99年度偵字第26023
、29611 號），被告就被訴事實為有罪陳述，經本院告知簡式審
判程序之旨，並聽取當事人之意見後，裁定依簡式審判程序審理
，判決如下：
    主  文
呂榮得犯竊盜罪，累犯，處有期徒刑陸月。扣案之鑰匙壹把，沒
收；又犯竊盜罪，累犯，處有期徒刑捌月。扣案之鑰匙壹把，沒
收。應執行有期徒刑壹年壹月。扣案之鑰匙貳把，均沒收。
    事  實
一、呂榮得前因施用毒品、詐欺、竊盜案件，分別經本院以96年
    度訴字第5403號、97年度審簡字第8 號、97年度審簡字第10
    91號判處有期徒刑1 年2 月、4 月、3 月、3 月確定，並以
    98年度審聲字第1304號裁定應執行刑為有期徒刑1 年10月確
    定，於民國98年10月26日縮短刑期假釋出監並付保護管束，
    甫於99年2 月28日保護管束期滿，假釋未經撤銷執行完畢。
    詎其猶不知悔改，復意圖為自己不法所有，分別為下列行為
    ：
  (一)於99年6 月15日晚上11時43分許，在高雄縣旗山鎮○○路67
    0 號前，見竊取林玉妹所有車牌P5-4048 號自小客貨車停放
    該處，即以其所有之鑰匙1 把竊取上開自小客貨車得逞（價
    值約新臺幣【下同】5 萬元，車內有縫紉機、電熨斗各1 臺
    ，二者合計約1 萬6,500 元，及手工包包1 個），並將車內
    之手工包包丟棄於高雄縣旗山鎮某溪流內，縫紉機、電熨斗
    藏放在其高雄縣旗山鎮石岩巷8 號住處後，為免查緝，又將
    該車棄置在高雄縣旗山鎮武鹿橋旁之廢棄羊寮內。嗣林玉妹
    發現上開車輛失竊報警處理，經警方調閱案發地點監視器畫
    面，發現嫌疑人身材體型與轄區內之竊盜慣竊呂榮得極為相
    似，於同年6 月17日通知呂榮得到案說明，在其身上扣得行
    竊使用之鑰匙1 把，其於同日上午10時30分許，帶同警方前
    往上開廢棄羊寮起獲上開車輛，並將竊得之縫紉機及電熨斗
    各1 臺交與警方，始悉上情。
  (二)於99年7 月22日上午11時許，在高雄縣旗山鎮○○路與平和
    街口「文化園區停車場」內，見姚祥興使用之車號YN-6493
    號自用小貨車同放該處，即以其所有之自備鑰匙1 把竊取上
    開自用小貨車得逞（價值約10萬元），並於同日上午11時20
    分許，駕駛該車搭載友人李淑娟，共同載運鐵門2 塊前往高
    雄縣旗山鎮旗段561 地號「八方資源回收場」販售後，將上
    開自用小貨車棄置於高雄縣旗山鎮○○街之白鶴寺前。嗣於
    同日上午11時許，呂榮得駕駛前揭自用小貨車疾駛進入八方
    資源回收場時，因形跡可疑經警方尾隨，發現駕駛與轄區內
    竊盜慣竊呂榮得極為相似，經查詢後發現該車為贓車，嗣在
    白鶴寺前尋獲該車，至回收場查訪後，負責人黃雅瑜亦指認
    該車駕駛為呂榮得，乃於同日下午通知呂榮得到場說明，惟
    其已因另案經美濃分駐所查獲接受訊問，本件承辦員警即轉
    往美濃分駐所進行訊問，並在其身上扣得行竊使用之鑰匙1
    把，始悉上情。
二、案經林玉妹、姚祥興訴由高雄縣政府警察局旗山分局移送臺
    灣高雄地方法院檢察署檢察官偵查起訴。
    理  由
一、本件被告呂榮得所犯均係死刑、無期徒刑、最輕本刑為3 年
    以上有期徒刑以外之罪，其於準備程序中就被訴事實為有罪
    之陳述，經法官告知簡式審判程序之旨，並聽取公訴人及被
    告之意見後，經本院合議庭裁定由受命法官獨任進行簡式審
    判程序，合先敘明。
二、上開犯罪事實業據被告於本院審理中坦承不諱，核與證人即
    被害人林玉妹、姚祥興、證人即八方資源回收場負責人黃雅
    瑜於警詢時之證述相符（見警一卷第6 至9 頁、警二卷第4
    至9 頁），並有高雄縣政府警察局99年6 月17日扣押筆錄、
    高雄縣政府警察局旗山分局99年7 月22日扣押筆錄各1 份、
    贓物認領保管單3 紙、高雄縣政府警察局車輛尋獲電腦輸入
    單1 紙、收受物品、舊貨、五金廢料或廢棄物登記表1 份及
    蒐證照片11張在卷可稽（見警一卷第10至17頁、警二卷第10
    至12、14至15、18至19頁），足認被告之任意性自白與事實
    相符，得為認定犯罪之依據。從而，本件事證明確，被告上
    開犯行均堪以認定，應依法論科。
三、核被告所為，均係犯刑法第320 條第1 項之普通竊盜罪。被
    告先後二次犯行，犯意各別，行為互殊，應予分論併罰。又
    被告有如事實欄所載受有期徒刑執行完畢之事實，有臺灣高
    等法院被告前案紀錄表在卷可憑，其受徒刑執行完畢，5 年
    以內故意再犯此二件有期徒刑以上之罪，均為累犯，應各依
    刑法第47條第1 項規定，加重其刑。又被告所為如事實欄一
    、(一)所示犯行，係經警方調閱案發地點監視器畫面，發現犯
    罪嫌疑人之身材體型體型與曾偵辦之竊盜慣竊呂榮得極為相
    似，且犯罪手法雷同，乃通知其到案說明；如事實欄一、(二)
    所示犯行，係經警方認其形跡可疑尾隨其竊取之車輛，並經
    資源回收負責人指認駕駛為呂榮得無訛，乃通知其到案說明
    ，甚且至查獲另案之美濃派出所進行訊問，有卷附警員詹立
    明之職務報告2 份在卷可稽（見偵一卷第29頁、偵二卷35頁
    ），堪認於被告製作警詢筆錄坦承犯行前，警方業已查知其
    犯罪嫌疑，自無刑法第62條前段規定之適用，被告於偵查中
    陳稱本案係其主動自首，要無可採，附此敘明。爰審酌被告
    前有多次竊盜前科，有上開臺灣高等法院被告前案紀錄表可
    參，素行不佳，且犯罪手法與本案雷同，有各該判決書在卷
    可參，其經刑之執行，又甫於99年2 月28日保護管束期滿，
    竟猶不知悔改，不思以正當途逕賺取生活所需，任意竊取他
    人物品，侵害他人財產法益，價值觀念偏差，其隨機竊取被
    害人林玉妹所有之上開自小客貨車、被害人姚祥興使用之上
    開自用小貨車，造成被害人林玉妹、姚祥興受有不便及財產
    上損害，且危害社會治安甚鉅，又未與被害人達成和解，賠
    償渠等所受損害，所為實不足取，惟念被告於本院審理時尚
    能坦承犯行，犯後態度尚可，且其所竊取之上開二車輛、縫
    紉機及電熨斗均已發還被害人，有上開贓物認領保管單可參
    （見警一卷第13至14頁、警二卷第15頁），惟被害人林玉妹
    所有之手工包包業經被告丟棄，亦經其陳明在卷（見偵一卷
    第25頁），未能尋獲，兼衡其所竊取之上開車輛分別價值約
    5 萬元、10萬元及縫紉機、電熨斗合計約1 萬6,500 元，手
    工包包價值較微，暨其犯罪動機、目的、所生危害、自稱高
    中畢業、入監執行前為鐵工、日薪1,500 元、家庭經濟狀況
    勉持等一切情狀（見本院卷第48頁、警一卷第1 頁），分別
    量處如主文所示之刑，並定其應執行之刑，以示懲儆。另扣
    案之鑰匙2 把，分別為被告所有供犯罪所用之物，已據其陳
    明在卷（見本院卷第44頁），爰均依刑法第38條第1 項第2
    款規定宣告沒收。
據上論斷，應依刑事訴訟法第299 條第1 項前段、第273 條之1
第1 項，刑法第320 條第1 項、第47條第1 項、第51條第5 款、
第38條第1 項第2 款，刑法施行法第1 條之1 第1 項、第2 項前
段，判決如主文。
中    華    民    國    99    年    12    月    2     日
                      刑事第十庭      法  官  周佳佩
以上正本證明與原本無異。
如不服本判決應於收受判決後10日內向本院提出上訴書狀，並應
敘述具體理由。其未敘述上訴理由者，應於上訴期間屆滿後20日
內向本院補提理由書(均須按他造當事人之人數附繕本)「切勿逕
送上級法院」。
中    華    民    國    99    年    12    月    2     日
                                      書記官  李承悌
附錄本案論罪科刑法條：
刑法第320 條第1 項
意圖為自己或第三人不法之所有，而竊取他人之動產者，為竊盜
罪，處5 年以下有期徒刑、拘役或5 百元以下罰金。

司法院資訊處製作；財團法人民間司法改革基金會備份。
